臺灣臺中地方法院刑事判決　　　　　　　95年度訴字第3663號
公　訴　人　臺灣臺中地方法院檢察署檢察官
被　　　告　辛○○
上列被告因搶奪等案件，經檢察官提起公訴（95年度偵字第2610
7號），被告於準備程序中就被訴事實為有罪之陳述，受命法官
於聽取當事人之意見後，本院合議庭裁定改由受命法官獨任以簡
式審判程序審理，判決如下：
    主    文
辛○○犯如附表所示之罪，均累犯，各處如附表所示之刑，應執
行有期徒刑參年。
    犯罪事實
一、辛○○前於民國九十三年間因犯竊盜罪，經臺灣士林地方法
    院判處有期徒刑四月確定，甫於九十四年七月十六日執行完
    畢。詎猶不知悔改，復先後為下述搶奪及竊盜行為：其與
    真實姓名年籍不詳綽號「小陳」之成年男子共同基於意圖為
    自己不法所有之犯意聯絡，由辛○○負責騎乘車號不詳之機
    車後載「小陳」，於九十五年十月十二日七時五十分許，在
    臺中市○○路與崇德三路口，乘己○○不備之際，由「小陳
    」負責下手搶奪己○○所有之皮包一個（內有身分證、健保
    卡、駕照、行照各一張、信用卡四張、印章一枚、現金約一
    千餘元及新光三越禮券二千元）得手。其與真實姓名不詳
    之成年男子共同基於意圖為自己不法所有之犯意聯絡，由辛○○負責騎乘車號不詳之機車後載該名男子，於同年月十七
    日十八時三十分許，在臺中市○○○○街與崇德九路口，乘
    丙○○不備之際，共同搶奪丙○○所有之皮包一個（內有身
    分證、健保卡、現金卡二張、信用卡三張、三星牌行動電話
    一支及現金一萬元）得手。其意圖為自己不法之所有，騎
    乘機車，於同年月二十二日十一時三十分許，在臺中市○區
    ○○○街八號前，單獨乘壬○○不備之際，搶奪壬○○所有
    之皮包一個（內有行照、玉山銀行國民旅遊卡各一張、新竹
    國際商銀、中國信託、臺灣銀行金融卡、特力屋、馬可先生
    麵坊購物卡各一張及現金約一千餘元）得手。其意圖為自
    己不法之所有，騎乘機車，於同年月二十三日九時十五許，
    在臺中市○○○街某處，單獨乘甲○○不備之際，搶奪甲○○所有之手提袋一個（內有小皮夾一個、身分證、健保卡、
    汽車駕行照、保險卡、提款卡、鑰匙一串、行動電話一支及
    現金約一千元）得手。其意圖為自己不法之所有，騎乘機
    車，於同年十一月初某日十四時許，在臺中市○○路與健行
    路八六巷口，乘庚○○不備之際，單獨搶奪庚○○所有之皮
    包一個（內有身分證、健保卡、汽車駕行照各一張、印章一
    枚、信用卡二張、存摺十本及現金約一千餘元）得手。其
    於九十五年十一月十三日九時許，在臺中市○○路三八號前
    ，以其自備之鑰匙（未扣案）竊取丁○○所有車牌號碼為
    JJK—○三○號之重型機車一部 (價值約五千元)，得手後供
    己騎用。嗣因警察依路口監視器拍照追查己○○遭搶奪案，
    查悉辛○○涉案後，於九十五年十一月十五日二十時三十分
    許，在臺中市○○路與五常街口前查獲。嗣辛○○復主動向
    警供出前揭至所示搶奪及竊盜行為，並主動帶警至其住
    處起出壬○○遭搶奪之行照、玉山銀行國民旅遊卡、新竹國
    際商銀、中國信託、臺灣銀行金融卡、特力屋、馬可先生麵
    坊購物卡各一張；甲○○遭搶奪之手提袋、小皮夾、身分證
    、健保卡、駕照、提款卡及鑰匙一串；庚○○遭搶奪之皮包
    一個、身分證、駕照、印章、信用卡及存摺，及至臺中市○○路六四號起出上開竊得之機車，而就該部分搶奪及竊盜行
    為，向警自首並接受裁判。
二、案經臺中市警察局第五分局報告臺灣臺中地方法院檢察署檢
    察官偵查起訴。
    理    由
一、上揭犯罪事實，除被告搶奪丙○○財物時，係與不詳之成年
    人共同搶奪一節外，餘均據被告辛○○於警詢及偵審中坦承
    不諱，核與證人即被害人庚○○、甲○○於警詢中證述；證
    人即被害人丙○○、壬○○、己○○、丁○○於警詢及審理
    中；證人即警察戊○○、乙○○於審理中證述情節相符，並
    有扣押筆錄、扣押物品目錄表、車輛竊盜車牌失竊資料個別
    查詢報表—查詢車輛認可資料各一張、贓物認領保管收據四
    張及照片二十六張附卷可稽。又搶奪被告之行為人，不只被
    告一人，業據證人丙○○於警詢及審理中證述明確。參之，
    被告於警詢中原亦供稱：己○○遭搶奪案，係伊一人為之云
    云，俟警察提示監視器翻拍照片後，被告始直承係與綽號「
    小陳」共同搶奪等語，被告辯稱此次伊係單獨搶奪云云，尚
    難採信。綜上所述，本案事證明確，被告犯行堪以認定。
二、核被告辛○○如犯罪事實欄一至部分所為，均係犯刑法
    第三百二十五條第一項之搶奪罪；其如犯罪事實欄一部分
    所為，係犯刑法第三百二十條第一項之竊盜罪。被告就上揭
    如犯罪事實欄一部分與「小陳」間；上揭如犯罪事實欄一
    部分與前揭不詳姓名之成年男子間，各均有犯意聯絡與行
    為分擔，各均為共同正犯。被告所犯上開六罪間，犯意各別
    ，行為互殊，應予分論併罰。查，被告前於九十三年間因犯
    竊盜罪，經臺灣士林地方法院判處有期徒刑四月確定，於九
    十四年七月十六日執行完畢，有臺灣高等法院被告前案紀錄
    表一份在卷可稽，其於受有期徒刑執行完畢以後五年之內，
    再故意犯本件有期徒刑以上之罪，為累犯，應依刑法第四十
    七第一項規定，加重其刑。又被告係在偵查犯罪機關發覺其
    如犯罪事實欄至所示搶奪及竊盜犯行前，主動向警察供
    出該部分犯行，並接受裁判，業據證人即警察李煌森於審理
    中結證屬實，核與刑法第六十二條自首之規定相符，爰依刑
    法第六十二條前段規定，減輕其刑，並依法先加後減。爰審
    酌被告前已有竊盜前科，竟再為本案搶奪及竊盜犯行，其搶
    奪行為具有暴力性，竊盜行為手段尚屬平和，及被告犯罪後
    坦承犯行，惟迄未賠償被害人等所受損害之態度等一切情狀
    ，就其所犯各罪，各量處如主文所示之刑，並定其應執行之
    刑。
據上論斷，應依刑事訴訟法第二百七十三條之一第一項、第二百
九十九條第一項前段，刑法第三百二十五條第一項、第三百二十
條第一項、第四十七條第一項、第五十一條第五款，判決如主文
。
中　　華　　民　　國　　96　　年　　2 　　月　　14　　日
                  刑事第十庭    法  官  江奇峰
上正本證明與原本無異。
如不服本判決，應於送達後十日內向本院提出上訴狀（須附繕
本），上訴於臺灣高等法院臺中分院。
                                書記官  江慧貞
中　　華　　民　　國　　96　　年　　2 　　月　　14　　日
附錄本案所犯法條全文
刑法第320條第1項：
意圖為自己或第三人不法之所有，而竊取他人之動產者，為竊盜
罪，處5年以下有期徒刑、拘役或5百元以下罰金。
刑法第325條第一項：
意圖為自己或第三人不法之所有，而搶奪他人之動產者，處6月
以上5年以下有期徒刑。
附表
┌──┬────┬───────────────────┬────────┐
│編號│犯罪行為│　罪名                                │宣告刑          │
│    │        │                                      │                │
├──┼────┼───────────────────┼────────┤
│一  │如犯罪事│共同意圖為自己不法之所有，而搶奪他人之│有期徒刑九月    │
│    │實欄一│動產                                  │                │
│    │部分所示│                                      │                │
│    │。      │                                      │                │
├──┼────┼───────────────────┼────────┤
│二  │如犯罪事│同上                                  │有期徒刑九月    │
│    │實欄一│                                      │                │
│    │部分所示│                                      │                │
│    │。      │                                      │                │
├──┼────┼───────────────────┼────────┤
│三  │如犯罪事│意圖為自己不法之所有，而搶奪他人之動產│有期徒刑七月    │
│    │實欄一│                                      │                │
│    │部分所示│                                      │                │
│    │。      │                                      │                │
├──┼────┼───────────────────┼────────┤
│四  │如犯罪事│同上                                  │有期徒刑七月    │
│    │實欄一│                                      │                │
│    │部分所示│                                      │                │
│    │。      │                                      │                │
├──┼────┼───────────────────┼────────┤
│五  │如犯罪事│同上                                  │有期徒刑七月    │
│    │實欄一│                                      │                │
│    │部分所示│                                      │                │
│    │。      │                                      │                │
├──┼────┼───────────────────┼────────┤
│六  │如犯罪事│竊盜                                  │有期徒刑四月    │
│    │實欄一│                                      │                │
│    │部分所示│                                      │                │
│    │。      │                                      │                │
└──┴────┴───────────────────┴────────┘
